it: Forma della tettarella: Angolata; Piatto; Rotondo; Altro
el: Σχήμα θηλής: Υπό γωνία; Επίπεδη; Στρογγυλό; Άλλο
zh-CN: 奶嘴形状: 有角度的; 扁平的; 圆头; 其他
cs: Tvar savičky: Úhlový; Plochý; Oválná; Jiné
fi: Tuttipullon tutin muoto: Kulmikas; Tasainen; Pyöreä; Muu
sk-SK: Tvar cumlíka: Uhlový; Plochý; Okrúhly; Iné
hu: Cumi formája: Szögletes; Lapos; Kerek; Egyéb
ja: 乳首の形: アングルド; フラット; ラウンド; その他
pt-BR: Formato do bico: Angular; Plana; Redondo; Outro
en: Nipple shape: Angled; Flat; Round; Other
sv: Nippelform: Vinklad; Platt; Rund; Annat
zh-TW: 奶嘴形狀: 有角度; 平坦; 圓頭; 其他
th: รูปร่างจุกนม: ทำมุม; ราบ; ทรงกลม; อื่นๆ
pl: Kształt smoczka: Kątowe; Płaski; Runda; Pozostałe
pt-PT: Formato da tetina: Angular; Plano; Redondo; Outro
tr: Emzik şekli: Açılı; Düz; Yuvarlak; Diğer
hr-HR: Oblik sisača: Pod kutom; Ravni; Okrugli; Ostalo
lt-LT: Žinduko forma: Kampinis; Plokščias; Apvalus; Kita
ko: 젖꼭지 모양: 각진; 플랫; 라운드; 기타
ro-RO: Forma tetinei: Unghiulară; Plată; Rotundă; Altele
fr: Forme du mamelon: Inclinée; Plate; Rond; Autre
ru: Форма соски: Угловой; Плоский; Круглый; Другой
bg-BG: Форма на биберона: Под ъгъл; Плоско; Кръгла; Други
es: Forma de la tetina: Angular; Puro; Redondo; Otros
nb: Tutform: Vinklet; Flat; Rund; Annen
de: Nippelform: Abgewinkelt; Flach; Rund; Sonstiges
da: Suttehovedform: Vinklet; Flad; Rund; Andet
nl: Vorm speen: Hoekig; Vlak; Rond; Andere
sl-SI: Oblika dude: Pod kotom; Ploščata; Okrogel; Drugo
vi: Kiểu dáng núm vú: Có góc; Phẳng; Mũi giày tròn; Khác